臺灣新北地方法院民事裁定
111年度司繼字第3596號
聲  請  人  曾明馨律師（即被繼承人鄧曜民之遺產管理人）

關  係  人  曹孟哲律師


上列聲請人聲請辭任遺產管理人事件，本院裁定如下：
    主  文
許可聲請人曾明馨律師辭任被繼承人鄧曜民（男、民國00年0月0
日生、身分證統一編號：Z000000000號，生前最後住所︰新北市
○○區○○街00巷0弄0號3樓，民國103年12月8日死亡）之遺產管理
人職務。
選任曹孟哲律師為被繼承人鄧曜民之遺產管理人。
程序費用新台幣壹仟元由被繼承人鄧曜民之遺產負擔。
    理  由
一、按財產管理人不勝任或管理不適當時，法院得依利害關係人
    或檢察官之聲請改任之；其由法院選任者，法院認為必要時
    得依職權改任之。財產管理人有正當理由者，得聲請法院許
    可其辭任。法院為前項許可時，應另行選任財產管理人，家
    事事件法第145條定有明文。次按第八章之規定，除法律別
    有規定外，於遺產管理人、遺囑執行人及其他法院選任財產
    管理人準用之，同法第141條亦有明文。是財產管理人如有
    不能繼續管理財產之正當理由者，無論其係依何方式產生，
    應許其向法院聲請許可辭任。至於財產管理人聲請辭任是否
    具有正當理由，應由法院依個案具體情形認定之（家事事件
    法第145條立法理由參照）。
二、本件聲請意旨略以：聲請人前因受僱於興望法律事務所，受
    事務所指派而經本院110年度司繼字第260號裁定選任為被繼
    承人鄧曜民之遺產管理人，惟聲請人已自上開原受僱事務所
    離職，相關卷證資料皆屬原事務所所有及保管，聲請人實無
    法再執行該遺產管理人之職務，為此聲請許可辭任被繼承人
    鄧曜民之遺產管理人等語，並推薦同事務所曹孟哲律師繼任
    本件遺產管理人職務。
三、經查：聲請人主張之事實，業據提出同意書及律師證書、台
    北律師公會會員證書等件影本為證，並經本院依職權調閱上
    開卷宗核閱屬實，堪認聲請人確有不能繼續管理被繼承人鄧
    曜民遺產之正當理由，應予准許。另就繼任之人選，本院審
    酌關係人曹孟哲律師同為聲請人原事務所執業律師，具有專
    業知識及能力，對於遺產管理事件應甚熟稔，並就遺產管理
    人職務之遂行，有所助益，且身為律師，應會秉公辦理，要
    不致有利害偏頗之虞，為期程序之公正、公信起見，本院認
    另行選任曹孟哲律師為被繼承人鄧曜民之遺產管理人應屬適
    當，爰裁定如主文。
四、如不服本裁定，應於裁定送達後10日內，以書狀向本院司法
    事務官提出抗告，並繳納抗告費新臺幣1,000元。
中　　華　　民　　國　　111 　年　　12　　月　　19　　日
                  家事法庭    司法事務官